行　政　法　院　裁　定　　　　　　　　　　　　　　八十七年度裁字第六七六號
　　原　　　告　源景實業股份有限公司
　　代　表　人　甲○○
　　訴訟代理人　賴振宗　律師
　　被　　　告　臺北縣稅捐稽徵處
　　訴訟代理人　王昭月　　　　.
右當事人間因營業稅事件，原告不服財政部中華民國八十六年十一月十九日台財訴第
000000000號再訴願決定，提起行政訴訟，本院裁定如左︰
　　主  文
原告之訴駁回。
　　理  由
按提起行政訴訟，須以經過合法之訴願及再訴願程序，為其前提要件，其未經過訴願
、再訴願程序，遽行提起行政訴訟，自非法之所許，此就行政訴訟法第一條第一項規
定觀之即明。次按「訴願經收受訴願書之機關認為不應受理時，應附理由以決定駁回
之，但其訴願書不合法定程式者，應發還訴願人，於一定期間內補正，逾期不補正者
，以程序駁回。」「本法各條，除於再訴願已有規定者外，其與再訴願性質不相牴觸
者，於再訴願準用之。」訴願法第十七條第一項及第二十七條分別定有明文；又「前
項程序上之審查，發現有程式不合而其情形可補正者，應酌定相當期間，通知訴願人
補正。」「訴願事件有左列各款程序不合情形之一者不應受理，訴願會會議應為駁回
之決議：一、訴願書不合法定程式無可補正，或已逾本規則第五條第二項之酌定期間
不為補正者．．．」「本規則各條，除於再訴願已有規定者外，其與再訴願性質不相
牴觸者，於再訴願準用之。」亦分別為行政院暨所屬各級行政機關訴願審議委員會審
議規則第五條第二項、第十三條第一款及第二十五條所規定。查本案原告因補徵營業
稅及違反營業稅法科處罰鍰事件，不服臺灣省政府八十六年四月三十日八六府訴二字
第一五○八八八號訴願決定，於八十六年六月一日（見財政部收文戳）向財政部提出
未載事實及理由之再訴願書，其內容僅載「詳細再訴願理由，容再蒐集資料后補呈
」，經該部以八十六年六月六日台財訴第八六○三三四一○○號函請其於文到二十日
內將再訴願理由書補送；該函業經原告於八十六年六月十二日收受，有該部訴願文書
郵務送達證書附可稽，惟原告逾期仍未補正。原告起訴狀固附有再訴願理由書，然
經本院向財政部函詢，據該部復稱原告並未依台財訴第八六○三三四一○○號函示補
正再訴願理由書等語，此有該部八十七年五月二十九日台財訴第八七○三五三五七一
號函足憑，本院於八十七年六月一日庭訊時諭命原告訴訟代理人於五日內提出確已補
正該再訴願理由書之證據，但迄今亦未見舉證以實其說，則其於起訴時始附之再訴願
理由書影本，顯不足為其有利之認定。從而，財政部從程序上決定將再訴願駁回，核
無違誤。原告未經合法之再訴願程序，遽行提起行政訴訟，揆諸首揭說明，於法尚屬
不合，應予駁回。本件起訴既非合法，其實體上之主張，自無庸審酌，併予明。
據上論結，本件原告之訴為不合法，爰依行政訴訟法第十四條第一項，裁定如主文。
中    華    民    國     八十七      年      六      月      十一       日
                    行 政 法 院 第 四 庭
                                審 判 長 評  事      曾  隆  興
                                         評  事      林  清  祥
                                         評  事      吳      仁
                                         評  事      吳  錦  龍
                                         評  事      林  家  惠
右  正  本  證  明  與  原  本  無  異
                                         法院書記官  陳  盛  信
中    華    民    國     八十七      年      六      月      十一       日
